臺灣高等法院臺南分院刑事判決
111年度上易字第473號
上  訴  人  臺灣臺南地方檢察署檢察官
被      告  巫宗政

上列上訴人因被告賭博案件，不服臺灣臺南地方法院110年度原
易字第14號中華民國111年5月4日第一審判決（起訴案號：臺灣
臺南地方檢察署109年度偵字第10980號），提起上訴，本院判決
如下：
    主  文
上訴駁回。
    理  由
壹、程序事項：
一、按刑事訴訟法施行法第7條之13前段規定：中華民國110年5
    月31日修正通過之刑事訴訟法施行前，已繫屬於各級法院之
    案件，於施行後仍適用修正前刑事訴訟法第348條規定。又
    新修正之刑事訴訟法第348條規定已於110年6月16日公布，
    依中央法規標準法第13條規定，自本條公布之日起算至第3
    日起即於同年6月18日即已發生效力。換言之，於110年6月1
    8日後（包括當日）繫屬於各級法院之案件，均應依修正後
    之刑事訴訟法第348條規定處理。而新修正之本條係規定：
    （第1項）上訴得對於判決之一部為之。（第2項）對於判決
    之一部上訴者，其有關係之部分，視為亦已上訴。但有關係
    之部分為無罪、免訴或不受理者，不在此限。（第3項）上
    訴得明示僅就判決之刑、沒收或保安處分一部為之。
二、查本件上訴人臺灣臺南地方檢察署檢察官不服原判決，於11
    1年6月13日提起上訴，並於同年9月12日繫屬本院，嗣檢察
    官於本院審理期日表明僅就量刑不服提起上訴（見本院卷第
    122頁），即對於原判決（如附件）認定之犯罪事實及所引
    用之證據及理由、罪名均同意，並無不服，檢察官及被告並
    均同意本院依照原審所認定之犯罪事實、證據理由、適用法
    條、罪名及沒收為基礎，僅就科刑部分調查證據及辯論（見
    本院卷第122、123頁）。依據前述規定，本院僅就原判決量
    刑妥適與否進行審理，至於原判決其他部分（含原判決認定
    之犯罪事實、罪名及沒收），則非本院審理範圍，先予指明
    。
貳、上訴論斷之理由：
一、檢察官上訴意旨主張：本案檢察官提起公訴，主張被告構成累犯並應加重其刑，已具體指出證明之方法，即刑案資料查註紀錄表、矯正簡表、裁判書類等；且此經法院踐行調查、辯論程序，則有審判筆錄可證。是以，被告前確曾因公共危險案件受有期徒刑之執行完畢，5年内故意再犯本案有期徒刑以上之罪，為累犯，法院自應依最高法院刑事大法庭裁定，依刑法第47條第1項論以本案被告累犯。至原審判決援引最高法院刑事大法庭111年4月27日110年度台上大字第5660號裁定之理由，未論以本案被告累犯及加重其刑，僅將被告前案紀錄等列入刑法第57條第5款「犯罪行為人之品行」之量刑審酌事由，亦非無見。然民事大法庭、刑事大法庭之裁定，對提案庭提交之案件有拘束力，法院組織法第51條之10定有明文；本法第51條之10所稱「拘束力」，係指提案庭就提交案件，應以大法庭裁定所表示之法律見解為基礎，為本案終局裁判。但大法庭裁定内之旁論無拘束提案庭之拘束力，最高法院辦理大法庭案件應行注意事項第48點亦定有明文。因而，原審所援引上揭最高法院刑事大法庭裁定理由之旁論，超出裁定主文，本應無拘束力，原審竟逕予援引，將本應依法適用刑法第47條第1項累犯規定並加重其刑一事，改以刑法第57條第5款評價審酌，自有適用法律違法不當之處等語。
二、上訴駁回之理由：
  ㈠本案檢察官於起訴書固已載明被告前因公共危險案件，經臺
    灣臺中地方法院以106年度中交簡字第1013號判決判處有期
    徒刑2月確定，於106年6月23日易科罰金執行完畢之事實，
    然並未說明其所憑之依據，於證據並所犯法條欄亦未請求依
    刑法累犯之規定加重其刑，原審於審判期日提示亦未提示被
    告之臺灣高等法院被告前案紀錄表、刑案資料查註紀錄表等
    ，應認檢察官就前階段被告構成累犯之事實雖有主張，然未
    具體指出證明方法，且檢察官就後階段應加重其刑之事項，
    於起訴書及原審審判時，復未主張並具體指出證明方法，原
    審據此未認定被告構成累犯並加重其刑。至檢察官於本院審
    判時，雖已就被告構成累犯之事實及應予加重其刑之理由，
    指出證明之方法及說明之責任(見本院卷第125至126頁)，是
    原審雖未及審酌上情致未依累犯規定對被告加重刑責，然原
    審於量刑時，已將被告前開可能構成累犯之前科、素行資料
    ，列為刑法第57條第5款科刑審酌事項，對被告所應負擔之
    罪責予以充分評價，依重複評價禁止之精神，自無庸因原審
    未依累犯規定加重被告之刑責即撤銷此部分判決。
  ㈡至檢察官上訴意旨指摘最高法院刑事大法庭110年度台上大字
    第5660號裁定理由，未論以本案被告累犯及加重其刑，僅將
    被告前案紀錄等列入刑法第57條第5款之量刑審酌事由之旁
    論無拘束力等情。然原判決就被告應否構成累犯之判斷，雖
    有未及審酌，以致未能援引刑法第47條第1項之規定加重其
    刑，惟原判決既已將被告上述足以構成累犯之刑罰執行完畢
    事實，列為刑法第57條之量刑因子，而於決定被告刑期長短
    時具體予以審酌而未依累犯規定對被告加重刑責，且適度反
    映於原判決之量刑上，並非全然固守法定最低本刑而未予加
    重，此一量刑結論幾與本案適用累犯規定予以加重其刑無異
    。是以原判決就累犯規定之適用雖有瑕疵，惟與判決認定之
    犯罪事實及量刑結論均不生影響，基於無害瑕疵審查原則，
    即不構成撤銷原判決之理由。是以檢察官之上訴並無理由，
    應予駁回。 
據上論斷，應依刑事訴訟法第368條，判決如主文。　　
本案經臺灣臺南地方檢察署檢察官吳惠娟提起公訴、同署檢察官
盧駿道提起上訴，臺灣高等檢察署臺南檢察分署檢察官李宛凌到
庭執行職務。
中　　華　　民　　國　　111 　年　　10　　月　　26　　日
                  刑事第三庭    審判長法  官  郭玫利
                                      法  官  林臻嫺
                                      法  官  曾子珍
以上正本證明與原本無異。
不得上訴。
　　　　　　　　　　　　　　　　　　　書記官  蔡双財
中　　華　　民　　國　　111 　年　　10　　月　　26　　日

附錄本案論罪科刑法條全文：
修正前中華民國刑法第266條
在公共場所或公眾得出入之場所賭博財物者，處3萬元以下罰金
。但以供人暫時娛樂之物為賭者，不在此限。
當場賭博之器具與在賭檯或兌換籌碼處之財物，不問屬於犯人與
否，沒收之。

中華民國刑法第268條
意圖營利，供給賭博場所或聚眾賭博者，處3年以下有期徒刑，
得併科9萬元以下罰金。